臺灣高等法院刑事判決　　　　　　　　96年度上易字第2314號
　　上　訴　人
　　即　被　告　甲○○
　　　　　　　　　　　　262.
　　　　　　　　乙○○
　　共　　　同　魏雯祈　律師
　　選任辯護人　林鈺雄　律師
　　　　　　　　陳永來　律師
上列上訴人因偽造文書等案件，不服臺灣桃園地方法院95年度易
字第1770號，中華民國96年8月14日第一審判決（起訴案號：臺
灣桃園地方法院檢察署95年度偵字第4823號），提起上訴，判決
如下：
    主 　　 文
上訴駁回。
    事實及理由
壹、本院審理結果，認第一審以上訴人即被告甲○○、乙○○共
    同觸犯具有修正前刑法第55條方法目的牽連關係的刑法第
    214條使公務員登載不實罪、第356條損害債權罪，並均依法
    減刑，分別判處有期徒刑4月、3月，且均諭知易科罰金的折
    算標準及宣告被告乙○○緩刑3年，認事用法及量刑均無不
    當，應予維持，並引用附件第一審判決書記載的事實、證據
    及理由。
貳、被告及辯護人對於卷證的證據能力，均不爭執。
　　被告2人上訴意旨均略以，被告2人之間確實有如本案金額的
    債權債務關係、被告等若有意製造假債權，怎可能不提升為
    第3順位扺押權，而屈居第5順位抵押權等語，並聲請詰問證
    人即被告甲○○召集的互助會會員丙○○。
參、就上訴意旨，補充原判決理由如下：
一、經於本院交互詰問，證人丙○○只能證明曾聽聞被告甲○○
    向證人表示經濟困難，擬向被告甲○○的妹妹即被告乙○○
    借貸；但證人丙○○並無法證明實際有無借貸的事實，以及
    金額若干。
    證人丙○○的證言不足以作為被告2人辯解的有利認定。
二、被告2人確實已經辦理本案不動產抵押權設定，不論是第幾
    順位的優先權，若是屬於不實的虛偽假債權的設定，對於其
    他債權人，尤其是普通債權人的債權均足以產生損害；並無
    第3順位才可能損害其他債權人，而第5順位即不生損害於他
    債權人之可言。
三、被告甲○○於本院供述積欠被告乙○○的債務金額，剛好是
    新台幣（下同）500萬元；但對於各次借款的金額，就92 年
    的部分，歷次的借款額加總與所稱的92年借款總額並不相符
    （96年10月12日準備筆錄2頁），且與被告乙○○供稱，共
    借給被告甲○○510萬元（同上筆錄3-4頁）的金額也不相符
    。
    佐以被告2人歷警詢、偵查、原審以至本院辯論終結，均無
　　法提出可供調查，足以證明被告2人之間確實有本案債權債
 　 務金額的證據；也無證據足以證明被告乙○○具有500萬元
    的貸與能力。
四、被告2人辯稱，確實有借貸關係等語，不能採信。上訴無理
    由，應駁回上訴。
肆、適用法律
一、刑事訴訟法第373條、第368條、第364條。
二、現行法規所定貨幣單位折算新台幣條例第2條。
本案經檢察官許仲瑩到庭執行職務。
中　　華　　民　　國　　96　　年　　11　　月　　21　　日
　　　　　　　　　刑事第六庭  審判長法　官  林堭儀
　　　　　　　　　　　　　　　　　  法　官  陳玉雲
　　　　　　　　　　　　　　　　　  法　官  郭豫珍
以上正本證明與原本無異。
不得上訴。
                                    書記官  胡勤義
中　　華　　民　　國　　96　　年　　11　　月　　21　　日
附錄：本案論罪科刑法條全文
中華民國刑法第214條
（使公務員登載不實罪）
明知為不實之事項，而使公務員登載於職務上所掌之公文書，足
以生損害於公眾或他人者，處3年以下有期徒刑、拘役或5百元以
下罰金。
中華民國刑法第356條
（損害債權罪）
債務人於將受強制執行之際，意圖損害債權人之債權，而毀壞、
處分或隱匿其財產者，處2年以下有期徒刑、拘役或5百元以下罰
金。
